vec_IT/vec_IT.aff
FLAG long
# vèrbi -<is>ír/-ír
# themeT1 + r/a0a1a2f0f1f2P0P1P2
# themeT8 + o/f0f1f2P0P1P2I0
SFX f1 Y 69
SFX f1 0 lo/P7 ir
SFX f1 ir a/P1 ir
SFX f1 ir aralo/A1 ir
SFX f1 ir arave-lo/A1 ir
SFX f1 ir arà-lo/A1 ir
SFX f1 ir aràe-lo/A1 ir
SFX f1 ir aràelo/A1 ir
SFX f1 ir aràvelo/A1 ir
SFX f1 ir aremo/P1 ir
SFX f1 ir arémolo/P7 ir
SFX f1 ir arémomelo/P7 ir
SFX f1 ir aríe-lo/A1 ir
SFX f1 ir aríelo/A1 ir
SFX f1 ir aríselo/I8 ir
SFX f1 ir e/P1 ir
SFX f1 ir elo/A1 ir
SFX f1 ir eralo/A1 ir
SFX f1 ir erave-lo/A1 ir
SFX f1 ir erà-lo/A1 ir
SFX f1 ir eràe-lo/A1 ir
SFX f1 ir eràelo/A1 ir
SFX f1 ir eràvelo/A1 ir
SFX f1 ir erémolo/P7 ir
SFX f1 ir erémomelo/P7 ir
SFX f1 ir eríe-lo/A1 ir
SFX f1 ir eríelo/A1 ir
SFX f1 ir eríselo/I8 ir
SFX f1 ir eve-lo/A1 ir
SFX f1 ir é-lo/A1 ir
SFX f1 ir ée-lo/A1 ir
SFX f1 ir éelo/A1 ir
SFX f1 ir endo/P1 ir	ts:gerund_simple
SFX f1 ir éndolo/P7 ir
SFX f1 ir éndomelo/P7 ir
SFX f1 ir ento/P0P1FS ir	ts:gerund_simple
SFX f1 ir ènto/P0P1FS ir	ts:gerund_simple
SFX f1 ir éntolo/P7 ir
SFX f1 ir éntomelo/P7 ir
SFX f1 ir eremo/P1 ir
SFX f1 ir es ir
SFX f1 ir est ir
SFX f1 ir évelo/A1 ir
SFX f1 ir i/P1 ir
SFX f1 ir í-lo/A1 ir
SFX f1 ir íe-lo/A1 ir
SFX f1 ir íelo/A1 ir
SFX f1 ir índolo/P7 ir
SFX f1 ir índomelo/P7 ir
SFX f1 ir íntolo/P7 ir
SFX f1 ir íntomelo/P7 ir
SFX f1 ir íselo/A1 ir
SFX f1 ir ísilo/P7 ir
SFX f1 ir ísimelo/P7 ir
SFX f1 ir ísolo/P7 ir
SFX f1 ir ísomelo/P7 ir
SFX f1 ir on/P1 ir
SFX f1 ir onme/P7 ir
SFX f1 ir ónmelo/P7 ir
SFX f1 r ento/P0P1FS [^cijɉñ]ir	ts:gerund_simple
SFX f1 r ènto/P0P1FS [^cijɉñ]ir	ts:gerund_simple
SFX f1 r lo/P7 ir
SFX f1 r onme/P7 [^cijɉñ]ir
SFX f1 r sa/P1 ir
SFX f1 r se/P1 ir
SFX f1 r se-lo/A1 ir
SFX f1 r si/P1 ir
SFX f1 r so/P1 ir
SFX f1 r on/P1 [^cijɉñ]ir
SFX f1 r ónmelo/P7 [^cijɉñ]ir

# vèrbi -<is>ír/-ír
# themeT1 + r/a0a1a2f0f1f2P0P1P2
# themeT8 + o/f0f1f2P0P1P2I0
SFX f2 Y 64
SFX f2 ir a/P2 ir
SFX f2 ir arave-ƚo/A1 ir
SFX f2 ir araƚo/A1 ir
SFX f2 ir arà-ƚo/A1 ir
SFX f2 ir aràe-ƚo/A1 ir
SFX f2 ir aràeƚo/A1 ir
SFX f2 ir aràveƚo/A1 ir
SFX f2 ir aremo/P2 ir
SFX f2 ir arémomeƚo/P8 ir
SFX f2 ir arémoƚo/P8 ir
SFX f2 ir aríe-ƚo/A1 ir
SFX f2 ir aríeƚo/A1 ir
SFX f2 ir aríseƚo/I9 ir
SFX f2 ir erave-ƚo/A1 ir
SFX f2 ir eraƚo/A1 ir
SFX f2 ir erà-ƚo/A1 ir
SFX f2 ir eràe-ƚo/A1 ir
SFX f2 ir eràeƚo/A1 ir
SFX f2 ir eràveƚo/A1 ir
SFX f2 ir erémomeƚo/P8 ir
SFX f2 ir erémoƚo/P8 ir
SFX f2 ir eríe-ƚo/A1 ir
SFX f2 ir eríeƚo/A1 ir
SFX f2 ir eríseƚo/I9 ir
SFX f2 ir eve-ƚo/A1 ir
SFX f2 ir e/P2 ir
SFX f2 ir eƚo/A1 ir
SFX f2 ir é-ƚo/A1 ir
SFX f2 ir ée-ƚo/A1 ir
SFX f2 ir éeƚo/A1 ir
SFX f2 ir endo/P2 ir	ts:gerund_simple
SFX f2 ir éndomeƚo/P8 ir
SFX f2 ir éndoƚo/P8 ir
SFX f2 ir éntomeƚo/P8 ir
SFX f2 ir ento/P0P2 ir	ts:gerund_simple
SFX f2 ir ènto/P0P2 ir	ts:gerund_simple
SFX f2 r ento/P0P2 [^cijɉñ]ir	ts:gerund_simple
SFX f2 r ènto/P0P2 [^cijɉñ]ir	ts:gerund_simple
SFX f2 ir éntoƚo/P8 ir
SFX f2 ir eremo/P2 ir
SFX f2 ir éveƚo/A1 ir
SFX f2 ir i/P2 ir
SFX f2 ir í-ƚo/A1 ir
SFX f2 ir íe-ƚo/A1 ir
SFX f2 ir íeƚo/A1 ir
SFX f2 ir índomeƚo/P8 ir
SFX f2 ir índoƚo/P8 ir
SFX f2 ir íntomeƚo/P8 ir
SFX f2 ir íntoƚo/P8 ir
SFX f2 ir íseƚo/A1 ir
SFX f2 ir ísimeƚo/P8 ir
SFX f2 ir ísiƚo/P8 ir
SFX f2 ir ísomeƚo/P8 ir
SFX f2 ir ísoƚo/P8 ir
SFX f2 ir on/P2 ir
SFX f2 ir ónmeƚo/P8 ir
SFX f2 r sa/P2 ir
SFX f2 r se/P2 ir
SFX f2 r se-ƚo/A1 ir
SFX f2 r si/P2 ir
SFX f2 r so/P2 ir
SFX f2 r on/P2 [^cijɉñ]ir
SFX f2 r ónmeƚo/P8 [^cijɉñ]ir
SFX f2 r ƚo/P8 ir



# vèrbi prokonplementari
SFX P0 Y 13
SFX P0 0 -ge .	is:procomplementar
SFX P0 0 -gine .	is:procomplementar
SFX P0 0 -gene .	is:procomplementar
SFX P0 0 -gen .	is:procomplementar
SFX P0 0 -me .	is:procomplementar
SFX P0 0 -mene .	is:procomplementar
SFX P0 0 -ne .	is:procomplementar
SFX P0 0 -se .	is:procomplementar
SFX P0 0 -sene .	is:procomplementar
SFX P0 0 -te .	is:procomplementar
SFX P0 0 -tene .	is:procomplementar
SFX P0 0 -ve .	is:procomplementar
SFX P0 0 -vene .	is:procomplementar

# vèrbi prokonplementari
SFX P1 Y 24
SFX P1 0 -gelo .	is:procomplementar
SFX P1 0 -gela .	is:procomplementar
SFX P1 0 -geli .	is:procomplementar
SFX P1 0 -gele .	is:procomplementar
SFX P1 0 -lo .	is:procomplementar
SFX P1 0 -la .	is:procomplementar
SFX P1 0 -li .	is:procomplementar
SFX P1 0 -le .	is:procomplementar
SFX P1 0 -melo .	is:procomplementar
SFX P1 0 -mela .	is:procomplementar
SFX P1 0 -meli .	is:procomplementar
SFX P1 0 -mele .	is:procomplementar
SFX P1 0 -selo .	is:procomplementar
SFX P1 0 -sela .	is:procomplementar
SFX P1 0 -seli .	is:procomplementar
SFX P1 0 -sele .	is:procomplementar
SFX P1 0 -telo .	is:procomplementar
SFX P1 0 -tela .	is:procomplementar
SFX P1 0 -teli .	is:procomplementar
SFX P1 0 -tele .	is:procomplementar
SFX P1 0 -velo .	is:procomplementar
SFX P1 0 -vela .	is:procomplementar
SFX P1 0 -veli .	is:procomplementar
SFX P1 0 -vele .	is:procomplementar

# vèrbi prokonplementari ko èle vanesente
SFX P2 Y 24
SFX P2 0 -geƚo .	is:procomplementar
SFX P2 0 -geƚa .	is:procomplementar
SFX P2 0 -geƚi .	is:procomplementar
SFX P2 0 -geƚe .	is:procomplementar
SFX P2 0 -ƚo [aàeèéiíoòóuú]	is:procomplementar
SFX P2 0 -ƚa [aàeèéiíoòóuú]	is:procomplementar
SFX P2 0 -ƚi [aàeèéiíoòóuú]	is:procomplementar
SFX P2 0 -ƚe [aàeèéiíoòóuú]	is:procomplementar
SFX P2 0 -meƚo .	is:procomplementar
SFX P2 0 -meƚa .	is:procomplementar
SFX P2 0 -meƚi .	is:procomplementar
SFX P2 0 -meƚe .	is:procomplementar
SFX P2 0 -seƚo .	is:procomplementar
SFX P2 0 -seƚa .	is:procomplementar
SFX P2 0 -seƚi .	is:procomplementar
SFX P2 0 -seƚe .	is:procomplementar
SFX P2 0 -teƚo .	is:procomplementar
SFX P2 0 -teƚa .	is:procomplementar
SFX P2 0 -teƚi .	is:procomplementar
SFX P2 0 -teƚe .	is:procomplementar
SFX P2 0 -veƚo .	is:procomplementar
SFX P2 0 -veƚa .	is:procomplementar
SFX P2 0 -veƚi .	is:procomplementar
SFX P2 0 -veƚe .	is:procomplementar

# vèrbi prokonplementari pal komandativo
SFX P3 Y 15
SFX P3 a e-me a	is:procomplementar
SFX P3 a e-ne a	is:procomplementar
SFX P3 a e-te a	is:procomplementar
SFX P3 a e-ve a	is:procomplementar
SFX P3 a e-ge a	is:procomplementar
SFX P3 i e-me i	is:procomplementar
SFX P3 i e-ne i	is:procomplementar
SFX P3 i e-te i	is:procomplementar
SFX P3 i e-ve i	is:procomplementar
SFX P3 i e-ge i	is:procomplementar
SFX P3 0 -me [^a]	is:procomplementar
SFX P3 0 -ne [^a]	is:procomplementar
SFX P3 0 -te [^a]	is:procomplementar
SFX P3 0 -ve [^a]	is:procomplementar
SFX P3 0 -ge [^a]	is:procomplementar

# vèrbi prokonplementari pal komandativo
SFX P4 Y 12
SFX P4 a e-lo a	is:procomplementar
SFX P4 a e-la a	is:procomplementar
SFX P4 a e-li a	is:procomplementar
SFX P4 a e-le a	is:procomplementar
SFX P4 i e-lo i	is:procomplementar
SFX P4 i e-la i	is:procomplementar
SFX P4 i e-li i	is:procomplementar
SFX P4 i e-le i	is:procomplementar
SFX P4 0 -lo [^a]	is:procomplementar
SFX P4 0 -la [^a]	is:procomplementar
SFX P4 0 -li [^a]	is:procomplementar
SFX P4 0 -le [^a]	is:procomplementar

# vèrbi prokonplementari pal komandativo ko èle vanesente
SFX P5 Y 12
SFX P5 a e-ƚo a	is:procomplementar
SFX P5 a e-ƚa a	is:procomplementar
SFX P5 a e-ƚi a	is:procomplementar
SFX P5 a e-ƚe a	is:procomplementar
SFX P5 i e-ƚo i	is:procomplementar
SFX P5 i e-ƚa i	is:procomplementar
SFX P5 i e-ƚi i	is:procomplementar
SFX P5 i e-ƚe i	is:procomplementar
SFX P5 0 -ƚo [^a]	is:procomplementar
SFX P5 0 -ƚa [^a]	is:procomplementar
SFX P5 0 -ƚi [^a]	is:procomplementar
SFX P5 0 -ƚe [^a]	is:procomplementar

# vèrbi prokonplementari
SFX P6 Y 12
SFX P6 me ne [^n]me	is:procomplementar
SFX P6 me e nme	is:procomplementar
SFX P6 me se me	is:procomplementar
SFX P6 me te me	is:procomplementar
SFX P6 me ve me	is:procomplementar
SFX P6 me ge me	is:procomplementar
SFX P6 mene sene mene	is:procomplementar
SFX P6 mene tene mene	is:procomplementar
SFX P6 mene vene mene	is:procomplementar
SFX P6 mene gine mene	is:procomplementar
SFX P6 mene gene mene	is:procomplementar
SFX P6 mene gen mene	is:procomplementar
